【裁判字號】    95,交聲,58
【裁判日期】    950630
【裁判案由】    違反道路交通管理處罰條例聲明異議
【裁判全文】
臺灣新竹地方法院交通事件裁定         95年度交聲字第58號
移送機關    交通部公路總局新竹區監理所新竹市監理站
異  議  人
即受處分人  甲○○
上列異議人因違反道路交通管理處罰條例案件，對交通部公路總
局新竹區監理所新竹市監理站95年1月26日竹監新四字第裁51－
Ｅ00000000號之違反道路交通管理事件裁決處分，聲明異議，本
院裁定如下：
    主  文
異議駁回。
    理  由
一、按受處分人，不服主管機關所為之處分，得於接到裁決書之
    翌日起20日內，向管轄地方法院聲明異議。又交通法庭認為
    聲明異議無理由者，應以裁定駁回之，道路交通管理處罰條
    例第87條第1 項、道路交通案件處理辦法第19條分別定有明
    文。
二、次按汽車駕駛人駕駛執照吊扣期間駕車者，處新臺幣（下同
    ）6,000 元以上12,000元以下罰鍰，並吊銷其駕駛執照，道
    路交通管理處罰條例第21條第1 項第7 款、第4 項定有明文
    。又汽車駕駛人，曾依本條例其他各條規定吊銷駕駛執照者
    ，1 年內不得考領駕駛執照，道路交通管理處罰條例第67條
    第3 項亦有明定。
三、原處分意旨略以：異議人即受處分人甲○○於民國94年11月
    15日20時48分許，駕駛童慧芬所有車牌號碼3W—7927號自用
    小客車行經新竹市○○路時，因有前座乘客未繫安全帶之違
    規行為，而為新竹市警察局東門派出所警員當場攔停，並依
    法掣發新竹市警察局竹市警交字第E00000000 號舉發違反道
    路交通管理事件通知單加以舉發。嗣該新竹市警察局東門派
    出所警員發現異議人係無照駕駛（駕駛執照吊扣，吊扣期間
    94年8 月16日至94年11月15日），經原處分機關認受處分人
    確有前開違規行為，乃依道路交通管理處罰條例第21條第1
    項第7 款之規定，於95年1 月26日以竹監新四字第裁51－E0
    0000000 號決書裁處受處分人罰鍰9000元。
三、聲明異議意旨略以：因為之前監理站的人說什麼時候可以去
    取回駕照，我誤以為既然當天可以去取回駕照，就可以開車
    ，我並不清楚取駕照當天不能開車。我目前經濟狀況實為舉
    債度日，日前已經談妥1 份工作在臺中，月收入約有5 萬元
    ，此時吊銷駕照，勢將無法上任，爰請求是否能法外開恩等
    語。
四、經查：
（一）本件異議人因違反道路交通管理處罰條例第65條第1 項第
      3 款之規定，經吊扣汽車駕駛執照，吊扣期間自94年8 月
      16日至94年11月15日止等情，有交通部公路總局新竹區監
      理所94年8月16日竹市監稽違字第00000－00000000000號
      駕駛執照吊執行單1 份在卷足稽。次查，異議人於94年11
      月15日即吊扣駕照期間末日無照駕駛童慧芬所有車牌號碼
      3W－7927號自小客車，行經新竹市○○路時，有前座乘客
      未繫安全帶之違規事實等情，為異議人所是認，並有交通
      部公路總局新竹區監理所新竹市監理站95年1 月26日竹監
      新四字第裁51－E00000000 號違反道路交通管理事件裁決
      書1 份在卷足按，是異議人確有於駕駛執照吊扣期間駕車
      之違規事實甚為明確。異議人雖辯稱：我對於之前吊扣駕
      照的時間當時並不是很清楚，誤以為既然可以去取照就可
      以開車云云，然異議人之駕照吊扣期間為自94年8 月16日
      起至94年11月15日止等情，為上揭執行單載明，觀其記載
      方式，係在執行單中間另起一欄「吊扣起迄時間」而加以
      載明，足認一望即可知悉，異議人自難諉為未見到此記載
      ；況且，行車前，行車執照、駕駛執照及其他依法令規定
      必須隨車攜帶之證件均應攜帶，違反上開規定者，處300
      元以上600 元以下罰鍰，此為道路交通安全規則第89條第
      1 項第2 款、道路交通管理處罰條例第25條第1 項第3 款
      定有明文，而異議人理應熟稔上述規定，則其既尚未取回
      駕駛執照，又豈能擅自認定吊扣期間業已經過，而可駕駛
      車輛。是其此部分辯解，顯係事後卸責之詞，不足採信。
（二）至異議人雖辯稱：一旦執業駕照遭吊銷後，將無法工作，
      勢將影響生計云云。然汽車駕駛人於駕駛執照吊扣期間駕
      車者，依道路交通管理處罰條例第21條第1 項第7 款、第
      4 項後段規定，交通裁決機關即應依法裁處受處分人罰鍰
      ，並吊銷其駕駛執照，故異議人之家庭經濟狀況、事業等
      並非在審酌之列，是異議人所辯縱令屬實，亦非屬法律上
      得據以免罰或減輕之事由，自不待言。
五、綜上所述，異議人確有在駕駛執照吊扣期間駕駛汽車之違規
    行為，從而，原處分機關依違反道路交通管理處罰條例第21
    條第1 項第7 款、第4 項、第67條第3 項之規定，裁處異議
    人罰鍰9000元，吊銷駕駛執照，1 年內禁考之處分，核無違
    誤，本件聲明異議為無理由，應予駁回。
據上論斷，應依道路交通案件處理辦法第19條，裁定如主文。
中    華    民    國    95    年    6     月    30    日
                  交通法庭    法  官  楊惠芬
以上正本證明與原本無異。
如不服本裁定，應於裁定送達後5日內向本院提出抗告狀。
中    華    民    國    95    年    6     月    30    日
                              書記官  汪淑菁


司法院資訊處製作；財團法人民間司法改革基金會備份。
